臺灣雲林地方法院刑事判決　　　　　　　 99年度訴字第679號
公　訴　人　臺灣雲林地方法院檢察署檢察官
被　　　告　000
選任辯護人　吳昆浦律師
上列被告因違反妨害性自主罪案件，經檢察官提起公訴（99年度
偵字第3959號、第4571號），本院判決如下： 
    主  文 
000 對於對於未滿十四歲之女子犯強制性交罪，處有期徒刑捌年
；又對於未滿十四歲之女子犯強制性交未遂罪，處有期徒刑肆年
。應執行有期徒刑拾年。
    事  實
一、000 聘請Ｃ女（警詢代號000-0000A ，下稱Ｃ女，真實姓名
    年籍詳卷）為其打掃雲林縣000 鎮000 里000 號住處，已有
    許久，因而認識Ｃ女之未成年子女Ａ童、Ｂ童（分別於民國
    88 年7月及90年4 月間出生、警詢代號分別為0000-000 0及
    0000-0000 號，下稱Ａ童、Ｂ童，真實姓名年籍均詳卷），
    Ａ童、Ｂ童於99年8 月9 日下午4 時許，經Ｃ女同意前往
    000 住處客廳看第四台節目時，其明知Ａ童、Ｂ童均係7 歲
    以上未滿14歲之兒童，性自主決定及判斷能力未臻成熟，為
    逞一時淫慾，基於對未滿14歲女子，以違反其意願之方法而
    為性交之強制性交犯意，先要2 人關掉電視，進入房間，待
    2 人依其指示進入房間，000 隨即反鎖住處鐵門（起訴書誤
    載為房門），命2 人將身上衣物脫光及躺在床上，並將自己
    身上衣物脫光，Ａ童、Ｂ童因懼遭000 施加暴力之情形下，
    依其指示將其衣物脫光，000 以未經與Ａ童、Ｂ童合意之違
    反渠等意願之方法，在上開住處房間內，先以手撫摸並嘴親
    吻Ａ童之性器官、胸部，再接續以其手指插入Ａ童性器官之
    方式，對Ａ童為強制性交1 次得逞後，復再以徒手撫摸並嘴
    親吻Ｂ童之性器官、胸部，期間000 見Ｂ童說「不要」，並
    未罷手，而著手將其手指欲插入Ｂ童性器官時，因Ａ童疼痛
    並趁隙於當日下午17時35分許撥打110 報警，並告以000 「
    不要」，Ａ童、Ｂ童即穿起衣物，致對Ｂ童強制性交之行為
    未能得逞。嗣因員警接獲報案電話趕至現場，而查悉上情。
二、案經雲林縣警察局虎尾分局報請臺灣雲林地方法院檢察署檢
    察官偵查起訴。
    理  由
一、證據能力方面：
    按被告以外之人於審判外之陳述，雖不符前4 條之規定，而
    經當事人於審判程序同意作為證據，法院審酌該言詞陳述或
    書面陳述作成時之情況，認為適當者，亦得為證據，刑事訴
    訟法第159 條之5 第1 項定有明文。其立法意旨在於傳聞證
    據未經當事人之反對詰問予以核實，原則上先予排除。惟若
    當事人已放棄反對詰問權，於審判程序中表明同意該等傳聞
    證據可作為證據，基於尊重當事人對傳聞證據之處分權，及
    證據資料愈豐富，愈有助於真實發見之理念，且強化言詞辯
    論主義，使訴訟程序得以順暢進行，上開傳聞證據亦均具有
    證據能力。經查，檢察官、被告及其辯護人就本院所引用下
    列被告以外之人於審判外之書面、言詞陳述，均同意作為證
    據（見本院卷第21頁背面），且本院審酌此等證據資料作成
    時之情況，均無不法之情事，且與待證事實具有關聯性，認
    為適宜作為本案之證據，故均有證據能力。
二、認定犯罪事實所憑之證據及理由：
    訊據被告固供承Ａ童、Ｂ童於上開時、地，在其住處內等情
    ，惟矢口否認有何強制性交犯行，辯稱：我沒有對Ａ童、Ｂ
    童為上開行為，係Ａ童、Ｂ童亂講的云云；辯護意旨則以：
    被告行動不方便，如何能夠命被害人Ａ童、Ｂ童脫下褲子，
    予以強制性交，且何以會聽被告的話？云云。惟查：
(一)、被害人Ａ童、Ｂ童分別為為88年7 月及90年4 月間出生，有
    性侵害案件真實姓名對照表2 份在卷可稽，足見Ａ童、Ｂ童
    童於99年8 月9 日本案發生時，年齡分別為11歲又2 個月、
    9 歲又4 個月，為未滿14歲之女子無誤；被害人Ａ童、Ｂ童
    於99年8 月9 日下午4 時許，前往被告位於雲林縣000 鎮
    000 里000 號住處客廳看第四台節目，且被告知悉Ａ童、Ｂ
    童當時未滿14歲一情，業據被告坦承不諱；本案查獲經過，
    被害人Ａ童案發當天下午17時35分許向警方報案，經由員警
    至被告上開住處後，始循線查獲上情，業據證人即被害人Ａ
    童及Ｂ童分別於偵查中證述明確，復有被告住處照片5 幀、
    職務報告1 份、雲林縣警察局指揮中心受理110 報案紀錄單
    及錄音光碟等附卷可稽，是上開事實，均堪以認定。
(二)、關於被告是否於上開住處對於被害人Ａ童、Ｂ童，為上開猥
    褻及性交行為？亦即被告是否違反被害人Ａ童、Ｂ童之意願
    而對渠等為猥褻及性交行為？
１、查證人即被害人Ａ童於99年8 月10日偵查中證稱：因我媽媽
    有去被告家中打掃，才認識被告，昨天因我跟媽媽說要去被
    告家看電視，下午4 點多我與妹妹一起去被告家中在看電視
    ，被告叫我們把電視關掉後去房間，並將鐵門鎖起來，到房
    間後被告一直叫我們脫衣服及褲子，因此，我和妹妹就脫掉
    衣服及內褲，被告自己也脫下，也沒有穿衣服及內褲，嗣被
    告用手摸我及妹妹的胸部及下體，並用嘴巴親我及妹妹下體
    ，手指頭有伸進去我尿尿的地方，沒有伸入我妹妹尿尿的地
    方，我有對被告說不要了，我與妹妹就將衣服穿上，回到家
    後，我有告訴我媽媽；我有看見被告之生殖器，被告尿尿的
    地方毛髮是白色；我和我妹妹被被摸時是躺在床上，我有對
    被告說不要摸，後來我打110 報警，對警察說有1 位阿伯對
    我及妹妹亂摸，警察一下子就過來等語（見他字卷第9 頁至
    12頁、第19頁至20頁）；於100 年2 月14日本院審理時證述
    ：因我媽媽有去被告家中打掃，才認識被告，而家裡沒有第
    四台，於99年8 月9 日我與妹妹一起去被告家中客廳看電視
    ，被告就叫我們去他的房間，並將大門的鐵門關起來，我們
    就把電視關掉進去房間，被告叫我們脫掉衣服、褲子，我們
    脫掉衣服、褲子後，被告自己也脫下衣服及褲子，之後被告
    叫我們躺在床上，被告就用手摸及嘴巴親我胸部及尿尿的地
    方，且用他手指插入我尿尿的地方，因為會痛，無法忍受，
    在被告用手摸及嘴巴親我妹妹胸部及下體時，我就趁機打電
    話報警，並跟被告說不要，被告就沒摸了，我與妹妹將衣服
    穿上後，到客廳，警察就來了；被告摸我的胸部、下體及用
    手伸入我的陰道時，我的感覺不舒服，我有做閃避或推開動
    作；被告事前在沒有經過我同意之下，就對我做上開行為，
    之後，因覺得不舒服才打電話報警；被告下體毛是白色的；
    因為之前妹妹曾頂嘴，被告就罵及打我們，所以會怕被告，
    被告之前有跟我們做過相同的事情，被告用很兇的口氣叫我
    們脫衣服及褲子，被告說的話不敢不做等語（見本院卷第58
    頁至61頁背面、第63頁至66頁背面）；證人即被害人Ｂ童於
    99 年8月10日偵查中證稱：昨天下午4 點多姊姊騎腳踏車載
    我去被告家中看電視，被告叫我們去床上，並要我們脫衣服
    ，然後被告就摸我們2 人尿尿的地方及胸部；被告有以手指
    頭伸入我姊姊陰道內摸，被告用手伸入我尿尿的邊邊摸，沒
    有伸到我陰道內，被告當時也沒有穿衣服；被告除了摸我及
    我姊姊外，還有親我姊姊胸部及尿尿的地方，也有親我的胸
    部；被告在對我及我姊姊做上開動作時，有將大門（鐵門）
    上鎖，後來姊姊打110 電話報警，警察就過來，回到家後，
    我有告訴我媽媽；我有看到被告之生殖器，被告尿尿的地方
    下面還有一塊圓形肉及毛髮是白色；我和我姊姊被被告摸時
    都是躺在床上，我有對被告說不要摸，被告還是摸，姊姊趁
    被告不注意時，去打電話110 報警，我當時躺在床上沒有穿
    衣服，警察一下子就過來；電話打完後才開始穿衣服，警察
    到時我與姊姊都穿好了等語（見他字卷第12頁至14頁、第20
    頁）。本院審酌上開證人Ａ童、Ｂ童所證，關於被告對渠等
    強制性交行為之過程，經互核大致相符，且證人Ａ童於偵查
    中及本院審理時證述之內容，前後亦大致相符。而證人Ａ童
    、Ｂ童於偵查中係經檢察官隔離訊問，就檢察官詢問之各項
    細節，渠等證述內容均大致相符，並無明顯矛盾瑕疵，若係
    杜撰情節誣陷他人，因並非本其記憶證述，在檢察官隔離訊
    問時，即應會出現明顯矛盾，是上開證人Ａ童、Ｂ童前開證
    述，顯係本於記憶所見內容為證述，堪以佐證證人Ａ童、Ｂ
    童上開證述情節，尚非無憑。衡諸Ａ童、Ｂ童於作證當時，
    年僅11歲、9 歲，年幼懵懂，依渠等之智識程度及生活經驗
    ，倘非親身經歷，應無憑空捏造前揭被害情節之可能。況且
    ，證人Ａ童於案發後尚未離開被告住處時，即立刻撥打電話
    報警，衡情應非事後設詞而故意攀誣被告。
２、佐以證人Ｃ女即Ａ童、Ｂ童之母親於99年8 月10日偵查中證
    稱：昨天我女兒Ａ童、Ｂ童有告訴我要騎腳踏車過去被告家
    看第四台；Ａ童報警後告訴我說被告對她亂摸，又以手指頭
    戳她下體很痛受不了，才打電話報警；Ｂ童只跟我說被告對
    她亂摸等語（見偵卷第15頁），亦核與Ａ童、Ｂ童上開證述
    之情節大致相符，且事涉自身隱私及名譽，一旦揭露，勢將
    承受異樣眼光，甚而招致家人責難，若非Ａ童、Ｂ童於前開
    時、地與被告有所接觸時，確實受到相當程度之刺激，應不
    致告知其母親Ｃ女之理，益證Ａ童、Ｂ童所述上開如何遭被
    告為強制性交等情，應非虛妄。
３、參以卷附Ａ童、Ｂ童偵查中之訊問筆錄所記載製作筆錄時間
    為99年8 月10日下午2 時26分至下午3 時50分、4 時3 分至
    4 時21時，在此之前，卷內並無關於被告生殖器特徵之相關
    資料，而被告於偵查中之訊問筆錄所記載製作筆錄時間為99
    年8 月10日下午4 時25分至下午4 時45分，檢察官經其同意
    後，當庭拍攝被告之生殖器照片附卷（見偵字卷外放證物袋
    ），而Ａ童、Ｂ童證述關於被告生殖器特徵為白色之毛髮及
    生殖器旁有1 塊圓形肉一節，核與上開被告之生殖器照片相
    符。倘被告未曾將其所有衣服及褲子脫下，而露出自己之生
    殖器，則證人Ａ童、Ｂ童應無法知悉被告生殖器特徵，足徵
    證人Ａ童、Ｂ童上開證詞，實具有高度可信性。而且，案發
    後，經警及財團法人天主教若瑟醫院採集檢體，經送請內政
    部警政署刑事警察局鑑定結果，認：「本案編號1 布塊（
    採自涉嫌人蔡金龍家中床單）檢出一男性體染色體DNA-STR
    型別，與涉嫌人蔡金龍DNA-STR 型別相符，該型別在臺灣地
    區中國人分佈機率預估為5.80x10 的負19次方。本案被害
    人即Ａ童（3000-0000 ）陰道深部棉棒、內褲標示00000000
    處及被害人即Ｂ童（0000-0000 ）內褲標示00000000處DNA
    均與涉嫌人蔡金龍之男性Y 染色體DNA-STR 型別相符，不排
    出其來自蔡金龍或與其具有相同父系血緣關係之人。」，亦
    有內政部警政署刑事警察局99年10月21日刑醫字第09901267
    20號鑑驗書1 份附卷為憑（見本院卷第30頁至32頁），益見
    證人Ａ童、Ｂ童指訴內容，信而有徵，堪認證人Ａ童、Ｂ童
    上開指述，應係真實可採。
４、綜上，依上開證人之證詞及證據相互對照觀之，被告確有於
    上開時、地，違反證人Ａ童、Ｂ童之意願，以手撫摸並嘴親
    吻證人Ａ童之性器官、胸部，且以手指插入證人Ａ童之性器
    官內，及以手撫摸並嘴親吻證人Ｂ童之性器官、胸部，而將
    其手指欲插入證人Ｂ童性器官時，因證人Ａ童疼痛並趁隙撥
    打110 報警後，Ａ童、Ｂ童即穿起衣物無訛。
(四)、被告雖以前詞置辯，然其所辯非但與證人Ａ童、Ｂ童上開證
    述不相符合。且被告於99年12月21日準備程序中，經本院提
    示臺灣雲林地方法院檢察署99年11月10日雲檢文仁99偵3959
    字第32715 號函及其附件（即上開內政部警政署刑事警察局
    99年10月21日刑醫字第0990126720號鑑驗書），經辯護人與
    被告確認後，被告供稱：「（你的意思是否同辯護人？）（
    即辯護人與被告確認後，辯護人表示：被告說有摸到被害人
    ，但沒有強制的意思，被告承認起訴書的客觀事實，但否認
    強制））是。」；被告又稱：「（究竟是否承認？）我全部
    不承認。」；嗣辯護人再與被告確認；被告復稱：我有啦，
    但是經過被害人同意。」（見本院卷第47頁背面至48頁）；
    而又於本院100 年2 月14日審理中稱：我沒有做云云（見本
    院卷第47頁背面至48頁），則其先後所述顯有歧異，已足徵
    其所述，應有不實。又上開內政部警政署刑事警察局號鑑驗
    書所載，含有被告DNA 之檢體棉棒係採自於證人Ａ童陰道深
    部，屬於個人甚為隱私之身體部位，倘被告未以其手指插入
    證人Ａ童陰道內，則何以證人Ａ童陰道內留有被告DNA ，是
    以被告前開所辯，應係事後卸責之詞，不足採信。
(五)、被告之辯護人為被告辯護稱：被告行動不方便，如何能夠命
    被害人Ａ童、Ｂ童脫下褲子，予以強制性交，且何以會聽被
    告的話？並質疑證人Ａ童證詞，既然證人Ａ童不同意被被告
    摸，應該拒絕後去報警，何以等到Ｂ童被摸時，才去報警（
    見本院卷第62頁背面），則本件被告是否有未經證人Ａ童之
    同意，顯有疑問。查證人Ａ童固於本院審理中曾證述：被告
    要我們脫衣服時，沒有打我或罵我及我妹妹；被告要我們脫
    衣服時，我們跟之前一樣，照被告之意思脫，因為被告會給
    我200 元等語（見本院卷第61頁背面、第62頁、第63頁）。
    然證人Ａ童於本院審理亦同時證稱：因為之前妹妹曾頂嘴，
    被告就罵及打我們，所以會怕被告，被告之前有跟我們做過
    相同的事情，被告用很兇的口氣叫我們脫衣服及褲子，被告
    說的話不敢不做等語（見本院卷第60頁背面、第63頁背面）
    。參以被告於99年11月8 日本院準備程序中自承：我曾經打
    過他們1 次，也有罵他們過等語（見本院卷第20頁背面），
    可知證人Ａ童、Ｂ童確因畏懼被告施加暴力，始依被告之指
    示行事，且證人Ａ童、Ｂ童未曾與被告合意，亦未同意被告
    對渠等為上開性交行為，否則證人Ａ童於案發後，尚未離開
    被告住處時，即立刻撥打電話報警，被告所為顯然違反證人
    Ａ童、Ｂ童意願無訛。此外，證人Ａ童於本院審理時又曾證
    稱：我們之前去被告家裡時，被告曾對我們沒有穿衣服時摸
    我們，而並未回答為何沒有報警或告訴其母親之原因等語（
    見本院卷第61頁背面），然一般處於暴力侵害之被害人，採
    取如何之自我保護，每因人或當時之情況不同而異，並非以
    即時報警為唯一之途徑，尤其涉及性侵害之案件，被害人為
    顧及名譽，採取較為隱忍之態度，不立即報警，甚至不報警
    究辦，以免事態宣揚遭受二度傷害，亦事所常有，因此，是
    縱如Ａ童所言，被告之前亦曾對其為本案相同之行為（不在
    本案起訴範圍內），而對於何以未報案加以說明，尚無法據
    此認定無本案發生，則證人Ａ童於本院上開證述，自難遽為
    有利於被告之認定。
(六)、至於，被害人Ｂ童固於本院審理中證述：於99年8 月9 日下
    午4 時許，與姊姊一起去被告之住處，在客廳看電視，被告
    叫我們不要看後，沒有叫我進去房間，沒有叫我們脫衣服，
    沒有親及摸我的胸部及尿尿的地方等語（見本院卷第67頁背
    面至68頁背面、第70頁）；然證人Ｂ童於本院審理亦曾證稱
    ：之前在偵查中作證，是我親自回答，當時記得比較清楚，
    剛才回答「不清楚」、「沒有」，是因為時間較久忘記了；
    在偵查中作證時，社工也有在場等語（見本院卷第69頁），
    核與證人即輔導社工（代號000000000000，真實姓名年籍詳
    卷）於100 年2 月14日本院審理時證稱：Ｂ童在偵查中之訊
    問筆錄記載，是Ｂ童當時所述，且檢察官問話，她不懂，檢
    察官會解釋，有用比較簡單的話問她，她有回答；當天作證
    時Ｂ童是立即馬上回答；做完筆錄有給Ｂ童看到，沒有說不
    正確等語大致相符（見院卷第70頁背面至72頁）。而且，證
    人Ｂ童於偵查中證稱關於被告生殖器特徵為白色之毛髮及生
    殖器旁有1 塊圓形肉一節，並繪圖附卷（見他字卷第17頁）
    ，核與上開被告之生殖器照片相符。此外，被害人Ａ童於事
    發後隔日前往地檢署製作筆錄，對本案所有情事自當記憶最
    為清晰，且證人Ａ童與Ｂ童於偵查中係經檢察官隔離訊問，
    就檢察官詢問之各項細節，渠等證述內容均大致相符，並無
    明顯矛盾瑕疵，若係杜撰情節誣陷他人，因並非本其記憶證
    述，在檢察官隔離訊問時，即應會出現明顯矛盾，是證人Ａ
    童前揭證述，亦堪以佐證證人Ｂ童上揭證述情節，應屬可採
    。參諸以Ｂ童9 歲稚齡，當無此心機或計畫能力，編纂前開
    性侵情節之理，且對性事尚無所悉，應無編造性侵情節之能
    力，足見證人Ｂ童於偵查中上開證詞，應非虛構。則證人Ｂ
    童於本院上開證述，亦難遽為有利於被告之認定。
(七)、綜上所述，被告所辯各情，無非卸責之詞，不足採信。本件
    事證明確，被告之犯行，堪以認定。
三、論罪科刑：
(一)、按【(1) 刑法第16章妨害性自主罪章於88年4 月21日修正公
    布，依舊法第221 條第2 項移至第227 條之修正理由觀之，
    足見刑法第227 條第1 項之對於未滿14歲之男女為性交罪，
    係以「行為人與未滿14歲之男女『合意』為性交」為構成要
    件，倘與未滿14歲之男女非合意而為性交者，自不得論以該
    項之罪。(2) 刑法第227 條第1 項之對於未滿14歲之男女為
    性交罪，既須行為人與未滿14歲之男女有性交之「合意」，
    則必須該未滿14歲之男女有意思能力，且經其同意與行為人
    為性交者，始足當之。至意思能力之有無，本應就個案審查
    以判定其行為是否有效，始符實際。(3) 刑法第221 條所稱
    之「其他違反其（被害人）意願之方法」，參諸本院97年度
    第5 次刑事庭會議決議之意旨，應係指該條所列舉之強暴、
    脅迫、恐嚇、催眠術以外，其他一切違反被害人意願之方法
    ，妨害被害人之意思自由者而言。於被害人未滿14歲之情形
    ，參照聯合國「兒童權利公約」第19條第1 項規定之意旨，
    以及「公民與政治權利國際公約」第24條第1 項、「經濟社
    會文化權利國際公約」第10條第3 項及上開二公約施行法第
    二條等規定，自應由保護該未滿14歲之被害人角度解釋「違
    反被害人意願之方法」之意涵，不必拘泥於行為人必須有實
    行具體之違反被害人意願之方法行為。(4) 綜上，倘行為人
    與未滿14歲之男女係合意而為性交，固應論以刑法第227 條
    第1 項之對於未滿14歲之男女為性交罪；惟若行為人與未滿
    14歲之男女非合意而為性交，或係對無合意性交意思能力之
    男女為性交，所為已妨害乙「性自主決定」之意思自由，均
    屬「以違反乙意願之方法」而為，應論以刑法第222 條第1
    項第2 款之加重違反意願性交罪】（99年9 月7 日最高法院
    99年度第7 次刑事庭決議參照）。查被告對於證人Ａ童、Ｂ
    童於案發時未滿14歲，知之甚明，而在其住處房間內，以徒
    手撫摸及嘴巴親吻證人Ａ童之性器官、胸部，並以其手指插
    入證人Ａ童性器官之方式，對Ａ童為強制性交1 次得逞後，
    證人Ａ童因疼痛並趁隙撥打110 報警，並告以被告「不要」
    ；復以嘴親吻證人Ｂ童之性器官、胸部，證人Ｂ童亦曾以告
    以被告「不要」，前已述明。且經核其整個犯行過程，證人
    Ａ童、Ｂ童因畏懼被告施加暴力，始依被告之指示行事，並
    未有同意性交之合意，亦未同意被告對渠等為上開性交行為
    ，且有表達「不要」之舉措，依上開說明，被告所為顯然違
    反證人Ａ童、Ｂ童意願，已該當於「以違反女子意願之方法
    而為性交」之要件無訛。
(二)、按稱性交者，謂非基於正當目的所為之下列性侵入行為：一
    以性器進入他人之性器、肛門或口腔，或使之接合之行為。
    二以性器以外之其他身體部位或器物進入他人之性器、肛門
    ，或使之接合之行為，刑法第10條第5 項定有明文。查被告
    以其手指插入證人Ａ童陰道之行為，依上開規定，自符合性
    交之定義。而證人Ａ童、Ｂ童於本案發生時，為未滿14歲之
    女子，業如前述。核被告對被害人Ａ童所為，係犯刑法第22
    2 條第1 項第2 款之對於未滿14歲之女子犯強制性交既遂罪
    ；另對被害人Ｂ童所為，係犯刑法第222 條第2 項、第1 項
    第2 款之對於未滿14歲之女子犯強制性交未遂罪。又按刑法
    所規定強制性交未遂與強制猥褻之區別，應視行為人有無性
    交之犯意為斷。倘基於強制猥褻之犯意，而為猥褻之行為，
    應論以強制猥褻罪，不能論以強制性交未遂罪。倘自始即基
    於強制性交之犯意，已著手於犯罪行為之實行，因意外障礙
    、己意中止或不能發生犯罪之結果而不遂者，則屬強制性交
    未遂之問題（最高法院96年度臺上字第6792號判決要旨參照
    ）。查本件衡諸經驗法則判斷，被告上開所為應係欲對Ｂ童
    為強制性交，而非僅單純為強制猥褻，蓋被告若意在強制猥
    褻證人Ｂ童，其大可直接將手伸入證人Ｂ童之衣褲內撫摸，
    即足以滿足其色慾，實無要求證人Ｂ童脫其衣服及褲子之必
    要。且被告徒手摸撫及嘴巴親吻證人Ｂ童之性器官、胸部前
    ，已先徒手撫摸及嘴巴親吻證人Ａ童之性器官、胸部，並以
    其手指插入Ａ童性器官，因Ａ童疼痛並趁隙撥打110 報警後
    ，證人Ａ童、Ｂ童即穿起衣物，被告若非證人Ａ童撥打110
    報警，對證人Ｂ童強制性交已著手將遂行其目的，參酌被告
    上開客觀之舉止與事實，已足以認定該次被告主觀之犯意，
    係意對證人Ｂ童為強制性交之犯行無疑，併此敘明。檢察官
    雖未就被告在上開時、地以徒手撫摸證人Ａ童、Ｂ童之性器
    官、胸部之犯行起訴，惟該部分犯行與上開經本院論罪之部
    分，分別有實質上一罪關係，為起訴效力所及，本院自得併
    予審理。
(三)、按強制猥褻與強制性交，係不同之犯罪行為，行為人若以強
    制性交之犯意，對被害人實施性侵害，先為強制猥褻，繼而
    為強制性交，其中強制猥褻行為係強制性交之前置行為，不
    容割裂為二罪之評價，則強制猥褻之階段行為自應為強制性
    交行為所吸收（最高法院92年度臺上字第2964號判決意旨可
    資參照）。本件被告係先行強制猥褻證人Ａ童後，繼而為強
    制性交行為，則其強制猥褻之階段行為，應為強制性交之行
    為所吸收；被告對證人Ｂ童欲強制性交未能得逞前，尚有強
    制猥褻之低度行為，為強制性交未遂之高度行為所吸收，均
    不另論罪。
(四)、又成年人故意對兒童及少年犯罪者，加重其刑至2 分之1，
    但各該罪就被害人係兒童及少年已定有特別處罰規定者，不
    在此限，兒童及少年福利法第70條第1 項定有明文。本件被
    告所為犯行，係故意對未滿14歲之女童而為強制性交之犯罪
    ，此於刑法第222 條因係就被害人為未滿14歲之男女已為特
    別處罰規定，自無再依上開規定加重其刑之餘地。
(五)、被告分別對2 被害人為上開所為，犯意各別，應予分論併罰
    。
(六)、被告對被害人Ｂ童之行為，既已著手於強制性交行為之實行
    ，未生性交既遂之結果，為未遂犯，依刑法第25條第2 項規
    定，按既遂犯之刑減輕其刑。
(七)、爰審酌被告僅為滿足個人性慾，竟罔顧被害人Ａ童、Ｂ童之
    心理人格發展及心靈感受，而以被害人Ａ童、Ｂ童年幼可欺
    ，對被害人Ａ童、Ｂ童為強制性交之行為，其犯行不惟對被
    害人Ａ童、Ｂ童之身體、心理傷害甚大，且犯後否認犯行，
    難認有悛悔之意，態度非佳，及其犯罪手段、方法、品行、
    智識程度、生活狀況、未與被害人Ａ童、Ｂ童或其家長達成
    和解等一切情狀，分別量處如主文所示之刑，並定其應執行
    之刑，以示懲儆。至於公訴檢察官對被告求處應執行有期徒
    刑13年，本院審酌上情認被告處以應執行有期徒刑10年，已
    足對被告收懲處、矯正之效，公訴檢察官求刑尚嫌過重，附
    此敘明。
據上論斷，依刑事訴訟法第299 條第1 項前段，刑法第222 條第
2 項、第1 項第2 款、第25條第2 項、第51條第5 款，判決如主
文。
本案經檢察官陳宜君到庭執行職務。
中    華    民    國   100    年    3     月    1     日
                  刑事第二庭  審判長法  官  陳定國
                                    法  官  周欣怡
                                    法  官  文昌 
以上正本證明與原本無異。 
如不服本判決應於收受送達後10日內向本院提出上訴書狀，並應
敘述具體理由；其未敘述上訴理由者，應於上訴期間屆滿後20日
內向本院補提理由書（均須按他造當事人之人數附繕本）「切勿
逕送上級法院」。
                                    書記官  張簡純靜
中    華    民    國   100    年    3     月    1     日
附錄本案論罪科刑法條全文：
中華民國刑法第221 條：
對於男女以強暴、脅迫、恐嚇、催眠術或其他違反其意願之方法
而為性交者，處3 年以上10年以下有期徒刑。
前項之未遂犯罰之。
中華民國刑法第222 條：
犯前條之罪而有下列情形之一者，處7 年以上有期徒刑：
一、二人以上共同犯之者。
二、對未滿十四歲之男女犯之者。
三、對精神、身體障礙或其他心智缺陷之人犯之者。
四、以藥劑犯之者。
五、對被害人施以凌虐者。
六、利用駕駛供公眾或不特定人運輸之交通工具之機會犯之者。
七、侵入住宅或有人居住之建築物、船艦或隱匿其內犯之者。
八、攜帶兇器犯之者。
前項之未遂犯罰之。